【裁判字號】    99,交易,21
【裁判日期】    990208
【裁判案由】    過失致死等
【裁判全文】
臺灣嘉義地方法院刑事判決              99年度交易字第21號
公  訴  人  臺灣嘉義地方法院檢察署檢察官
被      告  丙○○
上列被告因過失致死等案件，經檢察官提起公訴（98年度偵字第
9487號），被告於本院行準備程序時就犯罪事實為有罪之陳述，
經本院裁定改依簡式審判程序審理，判決如下：
    主  文
丙○○犯不能安全駕駛動力交通工具罪，處有期徒刑月；又犯
過失致人於死罪，處有期徒刑柒月。應執行有期徒刑捌月，緩刑
年，並應於本判決確定之日起貳年內向指定之政府機關、政府
機構、行政法人、社區或其他符合公益目的之機構或團體，提供
壹佰捌拾小時之義務勞務。緩刑期間付保護管束。
    犯 罪 事 實
一、丙○○於民國98年12月12日領有合格汽車駕照，於同年12月
    12日下午5 時許，前往嘉義縣東石鄉三家村某友人住處內飲
    用酒類後，已達不能安全駕駛動力交通工具之程度，卻仍於
    同日晚上6 時45分許，駕駛車牌號碼N3-5065 號自用小客車
    離去，欲前往附近某友人住處。嗣於同日晚間7 時10分許，
    行經嘉義縣東石鄉洲仔村168 線3.4 公里處西向外側車道時
    ，本應注意車前狀況，並隨時採取必要之安全措施、行車速
    度，依速限標誌或標線之規定，不得超過當地速限50公里、
    汽車駕駛人飲用酒類後其吐氣所含酒精濃度超過每公升0.25
    毫克者（mg/l），不得駕車，而依當時天候晴朗，夜間有照
    明、視線良好，柏油路面乾燥、無障礙及其他缺陷；又依其
    智識、能力，亦無不能注意之情事，竟疏未注意及此，於酒
    醉後，以時速約100公里之速度超速前行，且疏未注意前方
    由乙○○○於酒後（血液中所含酒精濃度達85mg/dl，換算
    成呼氣所含酒精濃度約0.425mg/l）所騎乘之車牌號碼ZUO-
    356號機車，自後方撞擊上開機車，致乙○○○當場人車倒
    地，受有顱腦及胸，腹部鈍力損傷、兩耳、鼻及口腔流血、
    大面積之上腹部擦挫傷、左肘出血性開放性傷口疑尺骨骨折
    、兩膝擦挫傷，疑左脛骨骨折等傷害，於同日晚間8時55分
    ，因傷重不治死亡。丙○○於肇事後，犯罪未經發覺前，因
    報案人或勤指中心轉來資料未報明肇事人姓名，處理人員前
    往現場處理時，肇事人在場，主動坦承為肇事人，自首而願
    接受裁判，並測得其酒後呼氣所含酒精濃度為0.91mg/l。
二、案經乙○○○之子甲○○訴由嘉義縣警察局朴子分局報告臺
    灣嘉義地檢署檢察官偵查起訴。
    理  由
一、本件被告丙○○所犯非死刑、無期徒刑、最輕本刑為3 年以
    上有期徒刑之罪，或高等法院管轄第一審案件，其於準備程
    序進行中，就被訴事實為有罪之陳述，經本院告知簡式審判
    程序之旨，並聽取檢察官及被告之意見後，裁定進行簡式審
    判程序。
二、上揭事實業據被告丙○○於本院審理時坦承不諱，核與證人
    即告訴人甲○○於警詢之證述相符，並有道路交通事故調查
    報告表(一)、(二)、道路交通事故現場圖、交通事故肇事人自首
    情形記錄表、嘉義縣警察局道路交通事故當事人酒精測定紀
    錄、行政院衛生署立朴子醫院（下稱朴子醫院）檢驗科微量
    元素/ 藥/ 毒物測定檢驗結果、嘉義縣警察局舉發違反道路
    交通管理事件通知單、刑法第185 條之3 案件測試觀察紀錄
    表、朴子醫院診斷證明書、臺灣嘉義地方法院檢察署相驗屍
    體證明書、檢驗報告書各1 份、現場照片20張、相驗照片6
    張、現場速限照片4 紙、證號查詢汽車駕駛人資料1 紙在卷
    足資佐證，是被告之自白與事實相符，應堪採信。從而，本
    件事證明確，被告犯行堪以認定，應依法論科。
三、核被告所為，係犯刑法第185 條之3 不能安全駕駛動力交通
    工具罪、同法第276 條第1 項過失致死罪。又按汽車駕駛人
    ，無駕駛執照駕車、酒醉駕車，因而致人受傷或死亡，依法
    應負刑事責任者，加重其刑至二分之一，道路交通管理處罰
    條例第86條第1 項定有明文。查被告酒後呼氣所含酒精濃度
    為0.91mg/l，已超過每公升0.25毫克以上，其酒醉駕車並因
    而致被害人死亡，依法應負刑事責任，應依道路交通管理處
    罰條例第86條第1 項規定，就其所犯過失致人於死罪部分加
    重其刑。又被告於肇事後，停留現場，在司法警察尚不知何
    人為肇事者前，向負責處理之員警自承係其駕車發生前揭車
    禍，進而接受裁判等情，有交通事故肇事人自首情形紀錄表
    在卷可查，是被告就過失致死部分認合於自首要件，爰依刑
    法第62條前段之規定，減輕其刑，並先加後減之。被告所犯
    上開2 罪，行為互殊，罪名有異，應予分論併罰。
四、審酌被告飲用酒類後，吐氣所含酒精濃度甚高，已達不能安
    全駕駛之狀態，竟仍駕車於道路上行駛，不顧道路上其他通
    行之人、車安全，因酒後超速行駛，復疏未注意，致生本件
    事故，對被害人本身及其家屬均造成無可彌補之傷害；惟其
    並無前科，有臺灣高等法院被告前案紀錄表在卷可稽，素行
    尚佳，肇事後停留於現場，並坦承犯行，復與被害人家屬達
    成和解，有調解筆錄在卷可稽，犯後態度良好等一切情況，
    分別量處如主文所示之刑，並定應執行刑。再被告前未曾因
    故意犯罪受有期徒刑以上刑之宣告，有臺灣高等法院被告前
    案紀錄表在卷可憑，是被告一時失慮，致罹刑章，現已坦承
    犯行，且就過失致死部分與被害人家屬達成和解，業如前述
    ，諒被告經此刑事追訴、審判之教訓後，當能知所警惕而無
    再犯之虞，故本院認為所宣告之刑，以暫不執行為適當，爰
    依刑法第74條第1 項第1 款之規定，併宣告緩刑3 年，以啟
    自新。惟考量被告酒後駕車超速行駛而肇事，守法觀念薄弱
    而觸法，故認有賦予一定負擔之必要，爰依刑法第74條第2
    項第5 款，命被告於本判決確定之日起2 年內，向指定之政
    府機關、政府機構、行政法人、社區或其他符合公益目的之
    機構或團體提供180 小時之義務勞務，並應依刑法第93條第
    1 項第2 款之規定，宣告緩刑期間付保護管束，附此敘明。
據上論斷，應依刑事訴訟法第273 條之1 第1 項、第299 條第1
項前段，道路交通管理處罰條例第86條第1 項，刑法第185 條之
3 、第276 條第1 項、第62條前段、第51條第5 款、第74條第1
項第1 款、第2 項第5 款、第93條第1 項第2 款，刑法施行法第
1 條之1 第1 項、第2 項前段，判決如主文。
本案經檢察官曹合一到庭執行職務。
中    華    民    國    99    年     2    月     8    日
                  交通法庭      法  官  梁淑美
以上正本證明與原本無異。
如不服本判決應於收受判決後10日內向本院提出上訴書狀，並應
敘述具體理由；其未敘述上訴理由者，應於上訴期間屆滿後20日
內向本院補提理由書（均須按他造當事人之人數附繕本）「切勿
逕送上級法院」。告訴人或被害人如對於本判決不服者，應具備
理由請求檢察官上訴，其上訴期間之計算係以檢察官收受判決正
本之日期為準。
中    華    民    國    99    年     2    月     8    日
                                書記官  林金福
附錄本判決論罪科刑法條全文：
中華民國刑法第185條之3
服用毒品、麻醉藥品、酒類或其他相類之物，不能安全駕駛動力
交通工具而駕駛者，處1 年以下有期徒刑、拘役或科或併科15萬
元以下罰金。
中華民國刑法第276條
（過失致死罪）
因過失致人於死者，處2 年以下有期徒刑、拘役或2 千元以下罰
金。
從事業務之人，因業務上之過失犯前項之罪者，處5 年以下有期
徒刑或拘役，得併科3 千元以下罰金。

司法院資訊處製作；財團法人民間司法改革基金會備份。
